【裁判字號】    95,交抗,76
【裁判日期】    950127
【裁判案由】    違反道路交通管理處罰條例
【裁判全文】
臺灣高等法院交通事件裁定             95年度交抗字第76號
抗  告  人
即受處分人  甲○○
上列抗告人因違反道路交通管理處罰條例案件，不服臺灣臺北地
方法院，中華民國94年12月26日所為94年度交聲字第1296號裁定
（原處分案號：北市裁三字第22-A00000000號），提起抗告，本
院裁定如下：
    主  文
抗告駁回。
    理  由
一、原裁定略以：受處分人甲○○於94年4月29日上午7時40分，
    駕駛陳國財所有車牌號碼EX-5313 號自用小客車，行經臺北
    市○○○路時，任意駛出劃設於臺北市○○○路上之禁止變
    換車道線而跨越車道行駛，經執勤員警拍照採證並掣單舉發
    等情，有舉發通知單及員警採證照片一幀可資佐證。而細繹
    採證照片，受處分人駕駛之車輛與右側同向駛於另一車道之
    計程車間，仍有相當之空間距離，足供受處分人於車道內正
    常行駛，並無被迫必須駛出禁止變換車道線且跨越兩條車道
    行駛之情形，所辯右側計程車向左占用部分車道，故只能稍
    向左方閃躲云云，不足採信。另照片內，於受處分人於違規
    當時，並無任何危害受處分人於車道內正常行駛之巨大坑洞
    存在，顯無緊急危難之存在，受處分人援引緊急避難規定置
    辯，並無理由，從而，認定受處分人違規事實事證明確，而
    將其異議駁回。
二、抗告意旨猶執陳詞，以違規當時車道左側路面存有一大型坑
    洞，該坑洞為一下陷之長方形孔蓋，與路面落差極大，右側
    計程車又向左佔用部分車道，其為顧及車上孕婦及幼童安全
    只能稍向左方閃避，且當時左側車道並無車輛，不致影響他
    車安全云云置辯，另又質疑其違規行為，原裁罰600 元，經
    其提出申訴後，卻裁定為1800元，實令人不解，爰請撤銷原
    裁定，諭知免罰云云。
三、按汽車駕駛人爭道行駛而任意駛出邊線或任意跨越兩條車道
    行駛者，處新臺幣（下同）600 元以上1800元以下罰鍰，並
    記違規點數1 點，道路交通管理處罰條例第45條第12款、第
    63條第1項第1款定有明定。又道路交通管理處罰條例關於車
    輛所有人之處罰，如應歸責於車輛駕駛人者，處罰車輛駕駛
    人，同條例第85條第2 項規定甚詳。另違反道路交通管理處
    罰條例第45條第12款規定，逾越應到案期限30日以上，繳納
    罰鍰或逕行裁決處罰者，依「違反道路交通管理事件統一裁
    罰基準表」之規定，應裁處法定最高額1800元罰鍰。
四、經查：
  (一)抗告人於前揭時地，駕駛陳國財所有前開自用小客車，任意
    駛出劃設於臺北市○○○路上之禁止變換車道線而跨越車道
    行駛之違規事實，乃為抗告人所不否認，並有員警舉發通知
    單及現場採證照片一紙為佐，堪稱事證明確。而細觀該採證
    照片，違規車輛周圍路面並無抗告人所稱之巨大坑洞存在，
    且違規車輛與右側同向行駛於另一車道之計程車間，仍有相
    當之空間距離，足供違規車輛於車道內正常行駛，並無被迫
    必須駛出禁止變換車道線且跨越兩條車道行駛之情形，抗告
    意旨仍執陳，猶辯稱因路面坑洞及右側計程車向左占用部分
    車道不得已只能稍向左方閃躲云云，殊不足採信。
  (二)至抗告狀雖另附一紙「下陷之長方形孔蓋」照片以實其路面
    坑洞之說法，並辯稱因其車輛適行駛至該孔蓋正上方，故採
    證照片無法看見云云，惟持其與採證照片相互比對，兩者路
    面上方標線截然不同，又茍如其所辯孔蓋當時適位於其車輛
    正下方，則孔蓋右側理當存在二車道為是，然其所提出之照
    片，孔蓋右側僅有一車道，是該照片顯非違規現場照片，甚
    明。
  (三)又員警以抗告人違反道路交通管理處罰條例第45條第12款規
    定摰單舉發，處以法定最低額600 元罰鍰，並載明應到案日
    期為94年6 月11日前，而抗告人既未到案，亦未繳納罰鍰，
    經主管機關於同年10月28日逕行裁決，並依「違反道路交通
    管理事件統一裁罰基準表」之規定，裁處抗告人1800元罰鍰
    後，抗告人始於同年11月8 日聲明異議等情，有舉發員警通
    知單、北市裁三字第（裁）22-A00000000號裁決書及移送書
    在卷可參。抗告意旨質疑其違規行為，原裁罰600元，經其
    提出申訴後，卻裁定為1800元云云，自無可採。
  (四)綜上所述，抗告人確有於前開時、地在劃設禁止變換車道線
    跨越車道行駛之違規行為無訛，原處分機關依前揭道路交通
    管理處罰條例第45條第12款、第63條第1項第1款及違反道路
    交通管理事件統一裁罰基準表規定，裁處抗告人罰鍰1800元
    並記違規點數一點，核無違誤，原審因而駁回其異議，亦無
    不合，其抗告為無理由，應予駁回。
據上論結，應依道路交通案件處理辦法第26條、刑事訴訟法第41
2條，裁定如主文。
中    華    民    國    95    年     1    月    27    日
                  交通法庭審判長法  官  溫耀源
                                法  官  周政達
                                法  官  邱同印
以上正本證明與原本無異。
不得再抗告。
                                書記官  莊昭樹
中    華    民    國    95    年    1     月    27    日


司法院資訊處製作；財團法人民間司法改革基金會備份。
